臺灣臺東地方法院刑事判決　　　　　　　 100年度易字第88號
公　訴　人　臺灣臺東地方法院檢察署檢察官
被　　　告　戴俊雄
上列被告因過失致死案件，經檢察官提起公訴（100年度偵字第4
57號），被告於本院準備程序中就被訴事實為有罪陳述，經本院
合議庭裁定由受命法官獨任進行簡式審判程序，並判決如下：
    主  文
戴俊雄犯業務過失致人於死罪，處有期徒刑捌月。緩刑貳年，緩
刑期間付保護管束，並應於緩刑期間內，向執行檢察官指定之公
益團體、地方自治團體或社區提供壹佰捌拾小時之義務勞務。
    事  實
一、緣「財團法人原鄉部落重建文教基金會」之負責人戴明雄為
    推展原住民文化與生態環境重建，乃自民國99年11月8日起
    以新臺幣（下同）2萬4,000元之代價僱請撒伐楚古．斯羔烙
    進行漂流木之藝術創作工作，並由其負責從事挑選、裁切漂
    流木等事務。戴俊雄則受僱於撒伐楚古．斯羔烙，負責駕駛
    挖土機協助撒伐楚古．斯羔烙完成運送漂流木之作業，係以
    駕駛挖土機為業，為從事業務之人，其自99年11月8日上午8
    時起，在臺東縣太麻里鄉○○村○○○○○段161地號土地
    上駕駛挖土機協助撒伐楚古．斯羔烙吊運、堆疊漂流木至車
    輛上，嗣於同日下午4時許，戴俊雄於駕駛挖土機協助撒伐
    楚古．斯羔烙將漂流木堆疊至車牌號碼410-UL號營業用大貨
    車車斗之過程中，本應注意週遭人員之安全，且依當時情形
    ，並無不能注意之情事，竟疏未注意，冒然以其所駕駛挖土
    機之抓斗挪動已堆疊至前揭車輛車斗中之漂流木時，致正站
    立在該車斗上之撒伐楚古．斯羔烙遭因車身晃動而滾動之漂
    流木1支（長300公分、直徑50公分、重約529. 875公斤）絆
    倒，乃自其站立之位置跌落至高約1.5公尺之地面，並同時
    遭掉落之同一漂流木壓砸其右腳於地面上，而因此受有胸、
    腹、骨盆及右大腿挫傷併出血、腦挫傷併顱內出血等傷害。
    撒伐楚古．斯羔烙經在現場附近之配偶李燕梅呼叫救護車到
    場並緊急送往馬偕紀念醫院臺東分院進行急救，惟仍於同日
    下午5時42分不治死亡。
二、案經李燕梅告訴及臺灣臺東地方法院檢察署檢察官相驗後偵
    查起訴，並經本院改依簡式審判程序審理。
    理  由
一、本件被告戴俊雄所犯係死刑、無期徒刑或最輕本刑為3年以
    上有期徒刑或高等法院管轄第一審案件以外之罪，其於準備
    程序進行中，先就被訴事實為有罪之陳述，經本院告知簡式
    審判程序之旨，並聽取檢察官及被告之意見後，經合議庭裁
    定由受命法官獨任進行簡式審判程序，是依刑事訴訟法第27
    3條之2規定，本件之證據調查，不受同法第159條第1項、第
    161條之2、第161條之3、第163條之1及第164條至第170條規
    定之限制，合先敘明。
二、事實認定：
(一)上揭犯罪事實，迭據被告於警詢時、偵查中、本院行準備程
    序及審理時坦承不諱，核與證人李燕梅、戴明雄、林忠義於
    警詢及偵查時證述之情節相符，復有臺東縣警察局大武分局
    處理相驗案件初步調查報告暨報驗書、刑案現場照片、刑案
    現場測繪圖、行政院勞工委員會南區勞動檢查所100年1月12
    日勞南檢綜字第1001000446號函及所附重大災害檢查初步報
    告書、馬偕紀念醫院臺東分院100年2月15日馬院東醫乙字第
    1000001110號函及檢附之急診病歷及護理紀錄影本附卷可稽
    ，足認被告自白與事實相符，可以採信。
(二)被告駕駛挖土機將漂流木堆疊至車牌號碼410-UL號營業用大
    貨車車斗之過程，本應注意週遭人員之安全，且依當時情形
    ，並無不能注意之情事，竟疏未注意，冒然以其所駕駛挖土
    機之抓斗挪動已堆疊至本件車輛車斗中之漂流木致正站立在
    該車斗上之被害人遭因車身晃動而滾動之漂流木絆倒，其駕
    駛行為自有疏失。
(三)另被害人因本件事故受傷並因而死亡，亦經檢察官督同醫師
    相驗屬實，有99年11月9日臺灣臺東地方法院檢察署戡（相
    ）驗筆錄、99年11月12日臺灣臺東地方法院檢察署戡（相）
    驗筆錄、臺東地方法院檢察署相驗屍體證明書、臺東地方法
    院檢察署檢驗報告書、相驗照片、臺東地方法院檢察署法醫
    檢驗報告書等在卷可憑。是以，被告上揭過失之行為與被害
    人死亡之結果間，有相當因果關係。
(四)綜上所述，本案事證明確，被告犯行堪予認定，應依法論科
    。
三、論罪科刑：
    被告為被害人所僱用之挖土機司機，以駕駛挖土機為業，於
    案發當時駕駛前揭挖土機協助被害人將漂流木堆疊至車牌號
    碼410-UL號營業用大貨車車斗，乃為從事業務之人，過程中
    因其疏失行為致人於死，核其所為，係犯刑法第276條第2項
    業務過失致人於死罪。公訴人認被告涉犯同法第276條第1項
    過失致人於死罪，尚有未合，惟因二者基本社會事實同一，
    爰依法變更起訴法條。爰審酌被告因一時疏忽，鑄成大錯，
    惟念其犯後坦承犯行之態度，且已與被害人家屬達成民事調
    解，並已依調解內容給付部分賠償金額，暨被害人家屬亦表
    明願意原諒被告等情，此有本院調解程序筆錄1份在卷可參
    ，兼衡其犯罪手段、智識程度、家庭與經濟狀況等一切情狀
    ，量處如主文所示之刑。又被告未曾因故意犯罪受有期徒刑
    以上刑之宣告，此有臺灣高等法院被告前案紀錄表1份附卷
    可稽，本院認其經此教訓後，當知警惕，應無再犯之虞，因
    認其所受宣告之刑，以暫不執行為適當，爰依刑法第74條第
    1 項第1款之規定，併予宣告緩刑2年，以啟自新，並審酌被
    告本件犯行害及人命，所生後果實屬重大，且對被害人家屬
    仍造成無法弭平之傷痛，仍有使其從中記取教訓之必要，併
    依刑法第74條第2項第5款規定，命被告應於緩刑期間內，向
    執行檢察官指定之公益團體、地方自治團體或社區提供180
    小時之義務勞務，同時依刑法第93條第1項第2款規定，併諭
    知被告於緩刑期間付保護管束。
據上論斷，依刑事訴訟法第299條第1項前段、第300條，刑法第2
76條第2項、第74條第1項第1款、第2項第5款、第93條第1項第2
款，刑法施行法第1條之1第1項、第2項前段，判決如主文。
本案經檢察官胡晟榮到庭執行職務。
中    華    民    國    100    年    6    月    1     日
                  刑事第一庭  法  官  楊峻宇
以上正本證明與原本無異。
如不服本判決應於收受送達後10日內向本院提出上訴書狀，並應
敘述具體理由；其未敘述上訴理由者，應於上訴期間屆滿後20日
內向本院補提理由書（均須按他造當事人之人數附繕本）。「切
勿逕送上級法院」。告訴人或被害人對於本判決如有不服，請書
具不服之理由狀，請求檢察官上訴者，其上訴期間之計算係以檢
察官收受判決正本之日期為準。
                              書記官  黃健豪
中    華    民    國   100    年    6     月    1     日
附錄論罪科刑法條：
中華民國刑法第276條
（過失致死罪）
因過失致人於死者，處 2 年以下有期徒刑、拘役或 2 千元以下
罰金。
從事業務之人，因業務上之過失犯前項之罪者，處 5 年以下有
期徒刑或拘役，得併科 3 千元以下罰金。